---
title: "Vorlesung"
subtitle: "Qualitative und quantitative Forschungsmethoden"
author: "Samuel Merk & André Epp"
date: " `r Sys.Date()`"
output:
  xaringan::moon_reader:
    lib_dir: libs
    css: xaringan-themer.css
    seal: false
    nature:
      highlightStyle: github
      highlightLines: true
      countIncrementalSlides: false
      ratio: "16:9"
      navigation:
        scroll: false
        click: false
        touch: true
editor_options: 
  chunk_output_type: console
---
class: center,  middle, hide_logo


<head>
<script src="https://kit.fontawesome.com/994a28441d.js" crossorigin="anonymous"></script>
</head>

<!--<div class="my-footer"><span>Folien CC-BY verfügbar unter https://atelier-phka-merk-2020.netlify.app</span></div> 


<style>
.remark-slide-number {
  font-size: 10pt;
  margin-bottom: -11.6px;
  margin-right: 10px;
  color: red; /* white */
  opacity: 0; /* default: 0.5 */
}
</style>
--> 

```{r xaringan-themer, echo=F, warning=FALSE}
library(xaringanthemer)
library(fontawesome)
library(xaringanExtra)

extra_css <- list(
  ".cit"  = list("font-size" = "70%",
                 "color" = "#6AEE3E90"),
  ".em05" = list("font-size" ="0.5em"),
  ".em06" = list("font-size" ="0.6em"),
  ".em07" = list("font-size" ="0.7em"),
  ".em08" = list("font-size" ="0.8em"),
  ".em09" = list("font-size" ="0.9em"),
  ".em11" = list("font-size" ="1.1em"),
  ".em12" = list("font-size" ="1.2em"),
  ".em13" = list("font-size" ="1.3em"),
  ".em14" = list("font-size" ="1.4em"),
  ".em15" = list("font-size" ="1.5em"),
  ".em16" = list("font-size" ="1.6em"),
  ".em17" = list("font-size" ="1.7em"),
  ".em18" = list("font-size" ="1.8em"),
  ".em19" = list("font-size" ="1.9em"),
  ".bold" = list("font-weight" = "bold"),
  ".large" = list("font-size" = "160%"),
  ".vertmiddle" = list("vertical-align" ="middle"),
  #".lh15" = list("line-height" =  "1.5"),
  ".li" = list("line-height" =  "1.5",
               "font-size" = "160%",
               "font-weight" = "bold"),
  ".phgreen" = list("color" = "#50B32E"),
  ".phgreenlight" = list("color" = "#62DC3A"),
  ".pgl" = list("color" = "#62DC3A"),
  ".phg" = list("color" = "#8cd000"),
 # ".my-footer" = list("background-color" = "#1a1917",
 #                     "position" = "absolute",
 #                     "bottom" = "0px",
 #                     "left" = "0px",
 #                     "height" = "20px",
 #                     "width" = "100%"),
  ".my-footer span" = list("font-size" = "10pt", 
                           "color" = "#F7F8FA",
                           "position" = "absolute",
                           "left" = "15px",
                           "bottom" = "2px"),
  ".remark-slide-number" = list("bottom" = "-18px"),
  ".li" = list("line-height" =  "4"),
  ".scroll-box-18" = list("height" ="18em",
                           "overflow-y" = "scroll"),
  ".scroll-box-23" = list("height" ="23em",
                           "overflow-y" = "scroll"),
  ".hscroll-box-30" = list("width" ="23em",
                           "overflow-x" = "scroll"))

style_mono_accent_inverse(
  base_color = "#8cd000",
  white_color = "#FFFFFF",
  black_color = "#272822",
  extra_css = extra_css)

library(xaringanExtra)
use_logo(
  image_url = "https://apps.samuel-merk.de/data/PHK_2018_Logo_V1_FARBE_NUR_PH.svg",
  width = "80px",
  position = xaringanExtra::css_position(top = "1em", right = "1em")
)
```


.phg[
# Vorlesung:

<i class="fas fa-microscope fa-7x"></i>

### Qualitative und quantitative Forschungsmethoden

---  
.em14[Samuel Merk | PH Karlsruhe]]  
`r typedjs::typed(c("Hallo & 💚-lich Willkommen!", "Heute werden wir üben, Verteilungen anhand von Grafiken und Kennwerten zu interpretieren", "Dazu verwenden wir Daten aus der Befragung in der ersten Sitzung..."), typeSpeed = 80, backSpeed = 20, backDelay = 3000, loop = T, contentType = "html")` 



---
## Was habe ich heute vor?
.large[
* Warm-Up:
   * Verteilung von Alter, Abinote etc. in ihrer Befragung (Wdh. & Softwaredemo)
   * Ergebnisse einer Evaluation im SoSe 21
* Ihre Fragen <i class="far fa-question-circle"></i> - gemeinsame Antworten <i class="far fa-comments"></i>.
]

---
## Warm-Up: Verteilungen in der Befragung

> Demo mit jamovi


---
# Ergebnisse einer Evaluation im SoSe 21
Stellen Sie die Frage unter http://bit.ly/merk006 (»Fragen« klicken).
```{r, out.width="30%", fig.align='center', echo = F, message = F}
library(qrencoder)
par(mar=c(0,0,0,0))
image(qrencode_raster("https://bit.ly/merk006"), 
      asp=1, col=c("#000000", "#62DC3A"), axes=FALSE, 
      xlab="", ylab="", bg = 'transparent')
```


---
# Ihre Fragen <i class="far fa-question-circle"></i>
Stellen Sie Ihre Fragen zu Video/Aufgaben unter http://bit.ly/merk006 (Q&A klicken) und voten Sie die Fragen Ihrer Kommiliton*innen.

```{r, out.width="30%", fig.align='center', echo = F, message = F}
library(qrencoder)
par(mar=c(0,0,0,0))
image(qrencode_raster("https://bit.ly/merk006"), 
      asp=1, col=c("#000000", "#62DC3A"), axes=FALSE, 
      xlab="", ylab="", bg = 'transparent')
```


